# 通知存款列报

提问人：ivancheng 时间：2014-01-19 10:42:38
期末函证，会有很多 7 天通知存款，对于该类款项的列报及披露存在一定的疑问。
中国人民银行“关于印发《通知存款管理办法》的通知”中有如下规定： 第二条本办法所称通知存款，是指存款人在存入款项时不约定存期，支取时需提前通知金融机构，约定支取存款日期和金额方能支取的存款。 第四条通知存款不论实际存期多长，按存款人提前通知的期限长短划分为一天通知存款和七天通知存款两个品种。一天通知存款必须提前一天通知约定支取存款，七天通知存款必须提前七天通知约定支取存款。
现有以下问题想同大家讨论一下： 1 、根据该规定，如果在资产负债表日前的七天内没有提前通知银行，那么该款项在资产负债表日是无法提取的。那么该类 7 填存款在资产负债表上是应该列报及披露为货币资金中的银行存款或其他货币资金还是可供出售金融资产或其他流动资产？在附注中是否应披露为使用受限的资金？另外，现金流量表中是否不属于现金及现金等价物？
2 、第五条通知存款的最低起存金额：个人为 5 万元，单位为 50 万元；如果企业该类存款的金额在重要性水平之下，是否可以依据重要性原创全部列报和披露为使用不受限的货币资金？

回答人：chenyiwei
通知存款支取的主动权在存款企业手中，在其有资金需求的情况下，只需按约定提前 1 天或 7 天通知，即可取出全部或部分本息，这与受法律法规规定或者担保合同约定限制不能随时支取的质押资产不同，因此不属于“所有权受到限制的资产”。在实务中，通知存款仍列报为“货币资金”。
在现金流量表中的列报方式，可参照定期存款。如果企业虽然有权提前支取，但具有明确的将其持有至到期以赚取较高的定期利息收益的意图，且企业的财务能力足以保证在约定的到期日之前不会因为短期现金支付需求而提前支取该定期存款，则这部分定期存款不属于现金流量表中的现金及现金等价物，而是作为投资活动的现金流入／流出列报。同时期末可以按照定期存款利率计提利息收入。
如果企业将其作为短期现金流管理工具，不排除随时因支付资金需求而提前支取的，则现金流量表上可以作为“现金及现金等价物”列报，但期末不能按照定期存款利率计提利息收入。

提问人：lichun6 时间：2017-04-10 00:00:17
汗！这几天都在挖老帖啊，
借帖追问一下：既然 7 天通知存款是现金，那 7 天通知存款的转入转出，在经营活动的现金流入/流出列报是不是更妥当？

回答人：chenyiwei
如果通知存款本身作为现金处理，则其转入转出在现金流量表中不反映。